# 救助陈版全民所有制改制应收款在新公司入账

提问人：shixiaoche 时间：2023-10-13 14:23:44
@chenyiwei A公司 2019 年由全民所有制企业改制为公司制 其中存在一项应收账款 1000 万元，因客户资不抵债无力偿还，全额计提减值准备 另一长期股权投资 500 万全额计提了减值准备
由于按照资产评估结果调整账务的理论依据是将新设立的公司制企业视为一个全新设立的企业（其组织机构代码通常与原企业不同），所以各项资产、负债也视为重新取得，此时其入账价值的确定应当遵循各相关会计准则中关于资产、负债初始确认和计量的规定。为此，在沿用旧账的情况下，应当将原企业账面上的各项资产计价备抵科目（包括各项资产减值准备、累计折旧、累计摊销、累计折耗等）的余额抵减相关资产的账面余额或原值，使相关资产科目的余额直接等于其评估净值，视同新设立的公司制企业以评估净值作为取得成本，取得原企业的各项资产和负债。即会计分录为：借：各资产减值准备科目（或累计折旧、累计摊销、累计折耗等） 贷：相关资产科目请教您
1 、按上述思路新公司初始对应收款入账时候如何入账那 ？ 是按 0 元作为原值 还是分类列示原值 1000 、 500和减值准备 1000 、 500 ？
2 、如按 0 元作为原值是否代表已经清理核销了上诉资产，相当于改制前终止确认了。 如后续再收回应收款如何处理？

回答人：chenyiwei
1 、理论上应以零元作为原值。实务中也可以分别入账等额的应收款项和坏账准备，但编制报表和附注时应抵销这两者。
2 、零元入账不代表已经清理了上述资产。后续如果收回，则在收回时，按实际收回金额贷记信用减值损失。

提问人：shixiaoche 时间：2023-10-17 19:07:07
再请教您 附注中抵消列示 是相当于原值和坏账准备都不体现 还是原值和坏账准备按正常单项全额计提坏账那样分别列示

回答人：chenyiwei
相当于原值和坏账准备都不体现。